臺灣臺南地方法院刑事判決　　　　　　　　　　　　　九十一年度交易字第五一號
　　公　訴　人　臺灣臺南地方法院檢察署檢察官
　　被　　　告　甲○○
右列被告因過失傷害等案件，經檢察官提起公訴（九十年度偵字第一二三九二號），
本院判決如左：
    主  文
甲○○服用酒類，不能安全駕駛動力交通工具而駕駛，處有期徒刑貳月，如易科罰金
，以參佰元折算壹日；又因過失傷害人，處有期徒刑參月，如易科罰金，以參佰元折
算壹日。應執行有期徒刑肆月，如易科罰金，以參佰元折算壹日。
    事  實
一、甲○○於民國九十年九月十二日晚間十時許，在台南市○○○路工作處所，飲用
    維士比及啤酒等酒類後，業已達於不能安全駕駛動力交通工具之程度，竟仍自該
    處駕駛車牌號碼ＹＫＶ－九０九號重型機車，欲返回其位於台南縣白河鎮之住處
    。而於同日晚間十一時許，其正沿省道台十九線公路，由台南縣佳里鎮往學甲鎮
    方向（即由南往北方向）行駛，途經屬雙向二車道，且劃有分向限制線之該公路
    一一七公里處（即佳學高幹一五三號電線桿前）時，本應注意飲用酒類後吐氣所
    含酒精濃度超過每公升０‧二五毫克以上者，將為酒力所困，辨識力、注意力、
    反應力均不如常，依規定不得駕車，並應注意汽車在雙向二車道行駛時，均應在
    遵行車道內行駛，及在劃有分向限制線之路段，不得駛入來車之車道內，而依當
    時天候雖屬陰天，但路面乾燥，另該路段雖有施工情形，然並未影響其可在應遵
    行之車道內行駛等情形以觀，客觀上亦無不能注意之情事，其竟疏未注意在遵行
    車道內行駛，且因不勝酒力，操控能力變差，而不慎越過分向限制線，衝入對向
    車道，直接撞及由乙○○所駕駛，沿前述台十九線公路，自北往南方向，對向行
    經該處之車牌號碼ＬＲＧ－七四二號重型機車，造成乙○○人、車倒地，乙○○
    因之並受有頭部外傷併腦震盪、右前臂擦傷及肢體多處挫傷等傷害。後經警據報
    前往現場處理，而於翌日即同年月十三日凌晨零時二十七分許，測得甲○○之吐
    氣酒精濃度仍高達每公升０‧七八毫克，而查獲上情。
二、案經乙○○訴由台南縣警察局佳里分局報告臺灣臺南地方法院檢察署檢察官偵查
    起訴。
    理  由
一、右述犯罪事實，業據被告甲○○於警訊時及偵審中坦白承認，核與告訴人乙○○
    於警訊時及偵審中所指訴之情節相符，且有台南縣警察局道路交通事故調查報告
    表一紙、現場照片九張及吐氣酒精濃度測試表、刑法第一百八十五條之三案件測
    試觀察紀錄表各一份附卷可參。又告訴人因本件車禍，而受有如事實欄所載之傷
    害，則有佳里綜合醫院九十年九月十三日乙種診斷證明書一紙在卷足憑。而被告
    之駕駛行為，與告訴人之傷害結果間，復具有相當因果關係，則屬顯然。
二、按汽車在雙向二車道行駛時，均應在遵行車道內行駛，且在劃有分向限制線之路
    段，不得駛入來車之車道內；而飲用酒類後，其吐氣所含之酒精濃度超過每公升
    ０．二五毫克以上者，不得駕車，道路交通安全規則第九十七條第一款、第二款
    及第一百十四條第二款分別定有明文。經查，本件被告甲○○騎機車行經屬雙向
    二車道且劃有分向限制線之前述公路時，自應注意上述道路交通安全規則，而案
    發當時天候雖屬陰天，但路面乾燥，另該路段雖有施工情形，然並未影響其可在
    應遵行之車道內行駛等情，則有台南縣警察局道路交通事故調查報告表一紙載明
    及現場照片可證，據此判斷，客觀上亦無不能注意之情事，其竟疏於注意在遵行
    車道內行駛，並因不勝酒力，操控能力變差，而不慎越過分向限制線，衝入對向
    車道，直接撞及由告訴人乙○○所駕駛之機車，以致肇事並使告訴人受傷，故被
    告之駕駛行為，顯有過失。
三、次按，刑法第一百八十五條之三所稱服用酒類或其他相類之物，不能安全駕駛動
    力交通工具之公共危險條款，係屬抽象危險犯之規定，此種抽象危險係伴隨飲酒
    過量之行為而當然成立。換言之，只需客觀上有此種行為出現，危險即視為存在
    ，其是否果真肇事，均不影響公共危險罪責之成立；若其果真肇駕車肇禍，其不
    能安全駕駛動力交通工具之情形，則更不待言。另參考德、美等國之認定標準，
    對於酒精濃度呼氣已達每公升零點五五毫克，或血液濃度達百分之零點一一以上
    ，肇事率為一般正常人之十倍，均認為已達「不能安全駕駛」之程度（此有法務
    部八十八年五月十八日法八八檢字第一六六九號函可資參照）。本件被告甲○○
    對於其在右述時、地，酒後駕車一事不僅坦認無誤，且其肇事後之吐氣酒精濃度
    ，經測試結果竟仍高達每公升０‧七八毫克，亦有上開吐氣酒精濃度測試表一紙
    附卷可按，參照前揭說明，被告飲酒後顯已達於不能安全駕駛動力交通工具之程
    度。況被告嗣後更因不能安全駕駛之行為，而違規肇事並致告訴人乙○○受傷，
    此益證被告飲酒後騎機車時，確已處於不能安全駕駛之狀態。從而，本件事證已
    甚明確，被告酒後駕車之公共危險及過失傷害等犯行，均可認定。
四、核被告甲○○所為，係犯刑法第一百八十五條之三之重大違背安全駕駛罪及同法
    第二百八十四條第一項前段之過失傷害罪。又被告所犯之過失傷害罪，係酒後駕
    車致告訴人乙○○受傷，乃屬酒醉駕車，因而致人受傷，依法並應負刑事責任，
    故需依道路交通管理處罰條例第八十六條第一項，加重其刑。至被告所犯上開二
    罪間，犯罪構成要件不同，行為互殊，應予分別論科，併合處罰。本院審酌被告
    犯罪之動機、目的，其生活狀況、品行、智識程度，本件犯罪所生之危險、損害
    ，及其飲酒後竟仍駕駛機車於道路上行駛，以致肇事而使告訴人受傷，且嗣後經
    警測得之吐氣酒精濃度，猶高達每公升０‧七八毫克，顯見其品行不佳，惡性非
    淺，又其對於本件車禍發生之過失程度，經核亦屬嚴重，且告訴人因之所受之傷
    害，亦非輕微，另被告犯罪後，並未積極與告訴人就民事賠償問題進行洽談協商
    ，其犯後態度容非良好等一切情狀，分別量處如主文所示之刑，並各諭知易科罰
    金之折算標準，且定其應執行刑及易科罰金之折算標準。
據上論斷，應依刑事訴訟法第二百九十九條第一項前段，刑法第一百八十五條之三、
第二百八十四條第一項前段、第四十一條第一項前段、第五十一條第五款，道路交通
管理處罰條例第八十六條第一項，罰金罰鍰提高標準條例第一條前段、第二條，判決
如主文。
中      華      民      國      九十一      年     三     月     十五   日
                                 臺灣臺南地方法院交通法庭
                                     法  官    陳  志  成
右正本證明與原本無異。
如不服本判決，應於判決送達後十日內向本院提出上訴狀( 應附繕本 )。
                                       書記官  彭  建  山
中      華     民       國      九十一      年     三     月      十八  日
附錄本案論罪科刑法條全文：
刑法第二百八十四條（過失傷害罪）
因過失傷害人者，處六月以下有期徒刑、拘役或五百元以下罰金，致重傷者，處一年
以下有期徒刑、拘役或五百元以下罰金。
刑法第一百八十五條之三
服用毒品、麻醉藥品、酒類或其他相類之物，不能安全駕駛動力交通工具而駕駛者，
處一年以下有期徒刑、拘役或三萬元以下罰金。
